【裁判字號】    95,訴,3858
【裁判日期】    951222
【裁判案由】    清償借款
【裁判全文】
臺灣高雄地方法院民事判決              95年度訴字第3858號
原        告  華僑商業銀行股份有限公司
法定  代理人  丙○○
訴訟  代理人  丁○○
              戊○○
被        告  禹佳企業有限公司
兼法定代理人  甲○○
被        告  乙○○原名周.
當事人間請求清償借款事件，本院於民國95年12月15日言詞辯論
終結，判決如下：
    主  文
被告應連帶給付原告捌拾肆萬柒仟捌佰伍拾玖元，及自民國九十
五年一月二十九日起至清償日止，按週年利率百分之七點二五三
計算之利息，暨自民國九十五年三月一日起至清償日止，其逾期
在六個月以內者，按上開利率百分之十，逾期超過六個月者，按
上開利率百分之二十計算之違約金。
訴訟費用由被告連帶負擔。
本判決於原告以新臺幣貳拾捌萬參仟元為被告供擔保後，得假執
行。
    事實及理由
一、原告主張：被告甲○○、乙○○於民國94年7 月28日與原告
    簽訂保證書，約定由被告甲○○、乙○○針對被告禹佳企業
    有限公司（下稱禹佳公司）對於原告現在及將來所負之借款
    、票據、透支、墊款、保證及其他一切債務，以本金新臺幣
    （下同）1,000,000 元為限額，及其利息、遲延利息、違約
    金、損害賠償及有關履行上開債務所需之一切費用等，與被
    告禹佳公司負連帶清償之責任。嗣被告禹佳公司於94年7 月
    29日向原告借款1,000,000 元，雙方約定借款期間自94年7
    月29日起至97年7 月29日止，共3 年，自借款日起共分36期
    ，每月1 期，按期平均攤還，利息按原告基準利率加百分之
    3.77計算，並於每年1 月、4 月、7 月及10月21日依原告基
    準利率變動而調整，並自調整日起按調整後之週年利率計算
    。並約定遲延履行全部或一部債務本金時，視為全部到期，
    如逾期償付本息時，逾期在6 個月內者，按上開利率百分之
    10，超過6 個月者，按上開利率百分之20加計違約金。詎被
    告禹佳公司僅繳納上開借款至95年1 月28日應分期繳納之本
    金及利息，即未依約繳納，依約上開債務視為全部到期，迄
    今尚有如主文第1 項所示之本金、利息及違約金尚未清償。
    爰依消費借貸及連帶保證之法律關係，提起本訴。並聲明：
    求為判決如主文第1 項所示，並願供擔保，請准宣告假執行
    。
二、被告禹佳公司、甲○○辯稱：目前無力清償債務，請求原告
    與其協商如何清償等語。並聲明：求為判決駁回原告之訴。
三、被告乙○○辯以：目前無力清償債務等語。並聲明：求為判
    決駁回原告之訴。
四、原告主張之事實，業據其提出與所述相符之保證書、借據、
    原告台幣存放款牌告利率、往來明細資料查詢單、計息明細
    資料查詢等影本各1 份、約定書影本3 份為證，為被告於言
    詞辯論時所不爭執，依民事訴訟法第280 條第1 項之規定，
    視同自認，原告主張之事實，堪信為真正。
五、按稱消費借貸者，謂當事人一方移轉金錢或其他代替物之所
    有權於他方，而約定他方以種類品質、數量相同之物返還之
    契約；借用人應於約定期限內，返還與借用物種類、品質、
    數量相同之物；遲延之債務，以支付金錢為標的者，債權人
    得請求依法定利率計算之遲延利息，但約定利率較高者，仍
    從其約定利率；當事人得約定債務人於債務不履行時，應支
    付違約金，民法第474 條第1 項、第478 條前段、第233 條
    第1 項、第250 條第1 項分別定有明文。次按，稱保證者，
    謂當事人約定，一方於他方之債務人不履行債務時，由其代
    負履行責任之契約；保證債務，除契約另有訂定外，包含主
    債務之利息、違約金、損害賠償及其他從屬於主債務之負擔
    ，民法第739 條、第740 條亦有明文。又按，保證債務之所
    謂連帶，係指保證人與主債務人負同一債務，對於債權人各
    負全部給付之責任者而言，此就民法第272 條第1 項規定連
    帶債務之文義參照觀之甚明（最高法院45年臺上字第1426號
    判例參照）。查本件被告禹佳公司因未依約清償上開借款本
    金，依其與原告間之約定，全部債務視為到期，揆諸前開規
    定，自應清償積欠之本金、利息及違約金，而被告甲○○、
    乙○○為被告禹佳公司向原告所為前開借款之連帶保證人，
    依上開規定及說明，亦應就上述借款債務，與被告禹佳公司
    負連帶清償之責任。至被告3 人雖以前揭情詞置辯，惟按，
    債務人無為一部清償或緩期清償之權利，民法第318 條第1
    項定有明文。被告3 人自不得以無力清償債務，或請求原告
    與其協商如何清償為由，據為一部清償或緩期清償之理由。
    被告3 人上開辯解，均無足採。從而，原告依消費借貸及連
    帶保證之法律關係，請求被告連帶給付如主文第1 項所示之
    本金、利息及違約金，洵屬有據，應予准許。
六、原告陳明願供擔保請准宣告假執行，核無不合，爰酌定相當
    擔保金額准許之。
七、據上論結，本件原告之訴為有理由，依民事訴訟法第85條第
    2 項、第390 條第2 項，判決如主文。
中    華    民    國    95    年    12    月    22    日
                  民事第三庭  法  官  伍逸康
以上正本係照原本作成。
如不服本判決，應於送達後20日內，向本院提出上訴狀並表明上
訴理由，如於本判決宣示後送達前提起上訴者，應於判決送達後
10日內補提上訴理由書（須附繕本）。
中    華    民    國    95    年    12    月    25    日
                              書記官  林雯琪


司法院資訊處製作；財團法人民間司法改革基金會備份。
